臺灣彰化地方法院刑事判決
111年度原侵訴字第1號
公  訴  人  臺灣彰化地方檢察署檢察官
被      告  李駿



選任辯護人  朱從龍律師(財團法人法律扶助基金會）      
上列被告因妨害性自主案，經檢察官提起公訴（110年度偵字第6
267號），本院判決如下：
    主  文
甲○犯強制猥褻罪，處有期徒刑陸月，如易科罰金，以新臺幣壹
仟元折壹日。
    犯罪事實
一、甲○、甲男（代號：BJ000A110071，民國00年00月生，姓名
    年籍詳卷)、乙男（代號：BJ000A110071A，89年6月生，姓
    名年籍詳卷)於109年10月至11月間，均於法務部矯正署彰化
    少年輔育院（於110年8月1日改制為勵志中學）執行感化教
    育。甲○於109年10月至11月間某日時在其所住舍房內，見入
    住對面舍房之甲男、乙男均為剛入院之學員，先以聊天為由
    ，隔著走廊窗戶，命乙男爬上（甲男、乙男所住舍房之）床
    鋪上鋪，再命甲男爬上床鋪對乙男手淫（俗稱打手槍），甲
    男、乙男一開始拒絕，甲○遂基強制猥褻之犯意，對甲男、
    乙男稱：如果不打手槍就要揍人等語，甲男、乙男均為入院
    不久之學員，不熟悉環境，因畏懼日後遭較資深而且身形具
    優勢之甲○毆打，只能聽從命令，由甲男對乙男為手淫之行
    為，甲○遂以此方式違反乙男意願，令甲男對乙男為猥褻行
    為得逞。嗣輔育院老師自學員輾轉得知上開情事後，通報訓
    導處，繼經報警處理，始循線查知上情。
二、案經彰化縣警察局田中分局報告臺灣彰化地方檢察署檢察官
    偵查起訴。
    理  由
壹、程序方面：
一、按性侵害犯罪防治法第12條第2項規定，行政機關、司法機
    關及軍法機關所製作必須公示之文書，不得揭露被害人之姓
    名、出生年月日、住居所及其他足資識別被害人身分之資訊
    。據此，本判決書關於被害人乙男之姓名、年籍，當然不得
    揭載；此外，被告甲○、甲男、乙男於案發時均為少年輔育
    院之學員，彼此人際關係重疊，如果揭露甲男之姓名、年籍
    ，以及被告、甲男、乙男之居住舍房號碼，即有曝露乙男身
    分之虞，自屬上揭規定所謂「其他足資識別被害人身分之資
    訊」，故本判決在無礙敘事之前提下，亦不揭載這些資訊。
二、證人即甲男、乙男之同舍房室友丙男（代號：BJ000A110071
    B，姓名年籍詳卷）、丁男（代號：BJ000A110071C，姓名年
    籍詳卷）、甲男、乙男於警詢之供述，皆屬被告以外之人在
    審判外所為之陳述，辯護人認為不具證據能力（對於其餘供
    述證據及非供述證據則無意見，見本院卷第44頁），且核無
    刑事訴訟法第159條之2、第159條之3規定例外有證據能力之
    情形，故依同法第159條第1項規定，不得作為證據。
三、本院據以認定犯罪事實之被告以外之人於審判外之陳述，除
    法律另有規定原則上有證據能力者外，檢察官、被告、辯謢
    人於準備程序時對於證據能力無意見、或無人於言詞辯論終
    結前聲明異議，本院審酌各項證據作成時之狀況，認為並無
    不可信或不適當之情事，依刑事訴訟法第159條之5規定，皆
    有證據能力。又本案以下所引用之非供述證據，並無證據證
    明係出於違法取得之情形，復經本院依法踐行調查程序，亦
    應具有證據能力。
貳、認定犯罪事實所憑之證據及理由
    被告坦承的確叫甲男幫乙男打手槍等情不諱，惟矢口否認有
    何強制猥褻等犯行，辯稱：「我沒有脅迫他們…我沒有違反
    他們的意願或不當壓迫他們的意思自由」（本院卷第43頁）
    、「我是有叫他們玩，但我沒有脅迫，我是隔著窗子叫他們
    打手槍，他們笑笑的就打手槍…沒有說不願意，就打手槍給
    我看」（本院卷第75頁）云云。辯護意旨略以：被告當時只
    是好玩而已，沒有強制甲男、乙男，應該是同儕間臨時興起
    的玩笑、脫序行為而已，沒有極積證據證明被告有起訴書所
    載之強制猥褻行為等語。經查：
一、被告於上揭時、地，叫甲男幫乙男打手槍等情，除據被告供
    認不諱外，核與證人乙男、甲男於偵訊證述（偵卷第91-99
    、109-111頁）、甲男於本院審理之證述（本院卷第77-91頁
    ）情節相符，證人即甲男、乙男之同舍房室友丁男於偵訊、
    審理證稱甲男、乙男坐在上舖床位，甲男幫乙男打手槍等情
    甚明（偵卷第117-119頁、本院卷第93-103頁），且有現場
    照片附卷為憑（偵卷第55-59頁），此部分情節首堪認定屬
    實。
二、被告叫甲男幫乙男打手槍，已違背甲男、乙男之意願：
  ㈠證人乙男於偵訊證稱：「我跟被告說不要，但被告硬要叫甲
    男上來我的床位，被告一直逼我，一直叫甲男幫我打手槍，
    被告逼我和甲男…被告的口氣讓我覺得被逼迫，就是一定要
    就對了，被告不是在開玩笑…我很認真說不要…因為我們是新
    生，被告已經在那裡很久，我們會害怕…甲男會聽被告的話
    也是因為這樣…被告的口氣讓我們害怕…」等語歷歷（偵卷第
    91-95頁），足見乙男並非心甘情願任甲男為之手淫，而是
    礙於被告的老鳥身分，才雙雙迫於被告的命令，情境顯然不
    是同儕間的玩笑脫序行徑，被告此舉已然違反乙男之意願。
  ㈡證人甲男於偵訊證稱：「被告說如果我不幫乙男打手槍，就
    要打我…一開始我有拒絕…當時我會害怕…案發當時我剛進勵
    志中學沒多久…乙男也是被逼迫的…被告好像跟乙男說如果不
    讓我打，他明天下去教室就死定了…」等語（偵卷第109-111
    頁）、於審理證稱：「我一開始說不要，當時我會害怕，想
    說如果沒打（手槍），會被被告打，當時我剛來，會害怕」
    （本院卷第78頁）、「被告有說我不幫乙男打手槍的話就會
    打我」（本院卷第79頁）、「我確定被告有跟乙男說如果不
    讓我打，他明天下去教室就死定了」（本院卷第81-82頁）
    、「我剛來時遇到被告會害怕」（本院卷第85頁）、「我因
    為人生地不熟，看到被告體型很大所以會害怕…被害人本來
    說不要，但後面還是做了」（本院卷第87-88頁） 、「當時
    我伸手摸乙男下體是迫不得已…我剛才說乙男自願讓我打手
    槍，是指一開始乙男不願意，但被告講那些有的沒的話之後
    ，乙男就配合讓我打手槍」（本院卷第90-91頁）甚明。另
    參酌被告於審理坦承其就讀國中期間是田徑班練短跑、跳遠
    ，進入輔育院後仍繼續鍛鍊體能，每天做伏地挺身2百多下
    ，水桶裝水，單手或雙手舉水桶大約1百多下，目前身高173
    公分、體重來到85公斤等情甚詳（本院卷第75-76、135-136
    頁），被告體型可謂較為壯碩無誤。而且甲男、乙男均一致
    證稱：他們並非情願配合被告指示，而是礙於被告是老鳥地
    位等情節。甲男更證述：被告出言威迫兩人，如果不從的話
    ，日後恐遭不利。
  ㈢甲男證稱被告對乙男也有說脅迫的話，雖然乙男證稱沒有印
    象聽到（偵卷第95頁），但乙男偵訊中明確指出「被告的語
    氣不是開玩笑，口氣差，覺得被逼迫」等情甚明，足見被告
    應該是「說了什麼」才壓抑甲男、乙男的意思自由，使兩人
    不得不從。本案是在學員流傳開來，院內老師輾轉得知後才
    通報處理等情，此經證人甲男於本院審理（本院卷第90頁）
    證述甚明，乙男於偵訊證稱「當時不想提出告訴，是因為不
    想惹麻煩跑來跑去開庭，想說這樣就好了，而且這樣的話家
    裡就會知道，怕家裡擔心」等語（偵卷第97頁）、審理期間
    亦消極不出庭作證、經拘提未到（詳本院卷第121、124之1
    頁之電話洽辦公務紀錄單），足見乙男並無追究之意，而是
    案發日久之後，才被動揭露此事。而且被告於審理陳稱「甲
    男跟我本來感情就不錯」等語（本院卷第134頁）。由此可
    知，甲男、乙男實無誇大渲染、構陷被告之動機。乙男應該
    是案發後，只求事件隨時間淡忘化無，故未能詳細記得被告
    「說了什麼」，甲男、乙男兩人之證述仍可相互補足、彼此
    參照，值得採信。故而，被告對甲男、乙男稱：如果不打手
    槍就要揍人等語，而甲男、乙男均為入院不久之學員，不熟
    悉環境，畏於被告是較早入院的老鳥、身形又具優勢，怕日
    後被告找麻煩，只能聽從命令等節，應該屬實。
  ㈣至於辯護意旨陳稱：甲男、乙男在院內老師巡視時，沒能即
    時反應、或是沒有離開現場、大聲呼救、結合室友求援，足
    見被告未違反甲男、乙男意願等語，然而甲男、乙男均為曝
    險少年，智識程度、社交應對能力本不能與一般成人相較，
    何況一般成人遇到強度更輕微的性騷擾觸碰，一時間不知所
    措，更屬常見，就連向周遭旁人求援，也要鼓起很大勇氣才
    能突破內心障礙。考量甲男、乙男在案發時是剛入院的學員
    ，對於周遭環境及人際關係尚且陌生，也未必信任院內教職
    員，故一時間被逼而違背內心意願配合手淫，事發後又息事
    寧人不欲張揚求援，亦屬事理之常，不能據此認定被告沒有
    違反甲男、乙男之意願而純屬脫序玩笑。被告在審理期間坦
    認「叫別人打手槍的行為是不對的，我知道我有做錯，我有
    對不起他們兩個人的地方」等語（本院卷第140頁），證人
    丁男於偵訊、審理亦證稱被告叫院內學員不要流傳，不要讓
    老師知道此事乙節甚明（偵卷第118頁，本院卷第95頁），
    可見被告具備基礎的不法意識，不能僅憑其成長於曝險環境
    ，而能脫免刑責。被告辯稱及辯護意旨認被告未違背甲男、
    乙男意願云云，均屬卸責之詞，不足為憑。　　
三、綜上所述，被告恃其入院資歷較深、體型較壯碩等優勢條件
    ，對於入院不久之甲男、乙男稱如有不從日後就會被毆打等
    語，違背甲男、乙男之意願，命甲男為乙男手淫等情，事證
    明確，可以認定，應依法論科。
參、論罪科刑
一、核被告甲○所為，係犯刑法第224條之強制猥褻罪。被告透過
    甲男之手，違反兩人意願，迫使甲男對乙男手淫，乃透過支
    配他人，實行猥褻之構成要件行為，為間接正犯。
二、爰以行為人之責任為基礎，審酌被告脫離所就讀的國中後，
    進入彰化少年輔育院（即勵志中學）至今，案發時剛滿18歲
    不久，本案為其成年後首次犯罪科刑紀錄，有其臺灣高等法
    院被告前案紀錄表可憑，智識程度、控制能力不若成長環境
    健全之成年人，而且本案施以強制、違反被害人意願的手段
    ，強度輕微，危險性尚低，參以被告的辯解內容，尚屬訴訟
    攻防權利行使的合理範圍，犯後態度未達惡劣程度，暨考量
    被害人自始即無追究之意，本案也不曾接獲被害人法定代理
    人有何相反之意思表示，本件量處最低度刑，應足收懲儆之
    效等一切情狀，量處如主文所示之刑，並諭知易科罰金之折
    算標準。
三、本院審酌被告終究未能完全坦認錯誤，故仍有接受懲罰之必
    要，而且已衡量本案犯罪情節並非嚴峻、危險，已量處最低
    度刑如前，並無科以最低度刑仍嫌過重，顯然值得憫恕之情
    形，因此辯護人請求依據刑法第59條規定減刑，復依同法第
    74條規定宣告緩刑等語，均難憑採，併此敘明。
據上論斷，應依刑事訴訟法第299條第1項前段，刑法第224條、
第41條第1項前段，判決如主文。
本案經檢察官吳宗穎提起公訴，檢察官楊閔傑到庭執行職務。
中　　華　　民　　國　　111 　年　　5 　　月　　11　　日
                刑事第二庭  審判長法官  葉明松
                            法      官  陳怡潔
                            法      官  王祥豪
以上正本證明與原本無異。
如不服本判決應於收受判決後20日內向本院提出上訴書狀，並應
敘述具體理由；其未敘述上訴理由者，應於上訴期間屆滿後20日
內向本院補提理由書（均須按他造當事人之人數附繕本）「切勿
逕送上級法院」。
告訴人或被害人對於判決如有不服具備理由請求檢察官上訴者，
其上訴期間之計算係以檢察官收受判決正本之日期為準。
中　　華　　民　　國　　111 　年　　5 　　月　　11　　日
                            書  記  官  吳芳儀
附錄本案論罪科刑法條全文：
刑法第224條
對於男女以強暴、脅迫、恐嚇、催眠術或其他違反其意願之方法
，而為猥褻之行為者，處六月以上五年以下有期徒刑。